Inventaris van het archief van de Cultuurmaatschappij Wonolangan te ''s-Gravenhage, (1871) 1895-1973
Nationaal Archief, Den Haag
- CULTUURMAATSCHAPPIJ "WONOLANGAN" TE 'S-GRAVENHAGE 1895-1963, A
  - AMSTERDAM EN INDIË
    - Kasstaten Wonolangan, 1949-1955; 106-112
      - 1952, 109
      - 1953, 110
      - 1954, 111
      - 1955, 112
    - Jaarverslagen Wonolangan, 1895-1956; 113-121
      - 1895-1924, 113
      - 1925-1926, 114
      - 1927, 115
      - 1928, 116
      - 1929-1930, 117
      - 1931-1932, 118
      - 1933-1936, 119
      - 1937-1938, 120
      - 1939-1956, 121
    - Grootboek Wonolangan, 1926-1954; 122-128
      - 1926-1928, 122
      - 1929-1931, 123
      - 1932-1934, 124
      - 1935-1937, 125
      - 1938-1940, 126
      - 1941-1946, 127
      - 1947-1954, 128
    - Grootboek Wonolangan. 1955-1956, Journaal Wonolangan. 1926-1928; 129
    - Journaal Wonolangan, 1928-1955; 130-132
      - 1928-1936, 130
      - 1936-1945, 131
      - 1946-1949, 1951-1955; 132
    - Oud-Personeel, gegevens., Sollicitanten. 1945; Leveranciers. 1931-1952; 133
    - B.E.V.I.S.O. 1956-1957, Telegrammen. 1945-1958; 134
    - Diversen. 1932-1955, Pensioenfonds Beviso leden. 1951-1952; 135
    - Pensioenfonds Beviso leden, 1953-1958; 136-137
      - 1953-1954, 136
      - 1955-1958, 137
    - Confidentieel., 1949-1955; 138
    - Confidentieel. 1957-1958, Personeelsgegevens.; 139
    - Personeel (Directie aan Fad. Factorij aan Dir.). 1938-1958, Aanplant. 1937-1957; 140
    - Rietaanvoer en vervoermiddelen. 1958, Fabrikaat. 1948-1950; Aan en van N.H.M.(gebouwen en installaties). 1937-1947; Algemene zaken. Directie aan Factorij en 1946-1947; Factorij aan Directie.; 141
    - Wringing Anom. Administrateur aan Gedelegeerde 1957., Wonolangan. Administrateur aan Gedelegeerde. 1957; Geleidebrieven. 1951-1954; 142
    - Geleidebrieven van en aan Factorij Djakarta. 1954-1958, Privé en vertrouwelijk. 1933-1935; 143
    - Circulaires. Aanstellingsvoorwaarden, pensioenen onderstanden, verlofskosten, diverse, emolumenten enz., 144
    - Diversen, 1948-1955; 145-146
      - 1948-1952, 145
      - 1952-1955, 146
    - V.J.S.P. mededelingen aan leden convocatiebiljetten. 1931-1934, N.I.V.A.S. 1953; 147
    - Suikerverkopen. 1952, Bestuur Wonolangan. 1926-1930; 148
    - Bestuur Wonolangan., 1930-1934; 149
    - Bestuur Wonolangan. 1934-1952, Duplikaat mail, factorij/directie. 1950-1951; 150
    - Duplikaat mail, factorij/directie., 1952-1955; 151
    - Duplikaat mail, factorij Djakarta. 1956-1958, Rapporten contr. boekh. N.V. Mij. tot expl. van de Suikeronderneming Tjomal. 1927; 152
    - Wonolangan rapporten, boekhouding, chemisch, landbouw, technies, vervoer. 1930-1940, Wonolangan en Wringin Anom rapporten en verslagen, diversen. 1954; 153
    - N.V. Maatschappij tot exploitatie van de suikeronderneming Tjomal diverse balansen. 1949-1950, Wonolangan balansen. 1956; 154
    - Wonolangan belastingen. 1919-1939, Wonolangan conduitestaten. 1956; 155
    - Conduitestaten van uit dienst getreden personeel. 1926, Accountancy. 1926-1955; 156
    - Rapporten van het accountants kantoor Joh. Doornbos met betrekking tot Wonolangan., 1939-1951; 157
    - Van administrateur aan vertegenwoordiger, Wringin Anom en Wonolangan, 1947-1957; 158-166
      - 1917-1950, 158
      - 1949-1951, 159
      - 1950-1951, 160
      - 1951-1952, 161
      - 1952-1953, 162
      - 1953-1954, 163
      - 1954-1955, 164
      - 1955-1956, 165
      - 1956-1957, 166
    - Van vertegenwoordiger aan administrateur, Wringin Anom en Wonolangan, 1949-1957; 167-175
      - 1949-1950, 167
      - 1950-1952, 168
      - 1951-1952, 169
      - 1952-1953, 170
      - 1953-1954, 171
      - 1954-1955, 172
      - 1955-1956, 173
      - 1956-1957, 174
      - 1957, 175
    - Factorij aan administrateur Wringin Anom en Wonolangan., 1947-1948; 176
    - Suikerfabriek Wringin Anom, aanplantrapporten., 1936-1957; 177-186
      - Bestanddeel 1, 177
      - Bestanddeel 2, 178
      - Bestanddeel 3, 179
      - Bestanddeel 4, 180
      - Bestanddeel 5, 181
      - Bestanddeel 6, 182
      - Bestanddeel 7, 183
      - Bestanddeel 8, 184
      - Bestanddeel 9, 185
      - Bestanddeel 10, 186
    - Onkruidbestrijding met herbiciden in de suikeraanplant op Java, inleiding, overzicht en proeven. 1953, Verslag vereniging het proefstation voor de Java suiker-industrie. 1939; Verslag proefstation Winandsketel en negen rekenschema's. 1932-1933; Proefstation voor de Java-suiker-industrie verhandelingen voor de leden. 1931-1934; 187
    - Proefstation voor de Java-suiker-industrie verhandelingen voor de leden., 1931-1957; 188-189
      - 1931-1957, 188
      - 1950-1955, 189
    - Suikerfabriek Wringin Anom en Wonolangan aanplantrapporten., 1930-1956; 190-192
      - Bestanddeel 1, 190
      - Bestanddeel 2, 191
      - Bestanddeel 3, 192
    - Wringin Anom gebouwen en installatie van den vertegenwoordiger aan administrateur en omgekeerd. 1938-1940, Wringin Anom algemene zaken en confidentieel van den vertegenwoordiger aan administrateur en omgekeerd. 1939-1940; Wonolangan confidentieel van den vertegenwoordiger aan administrateur en omgekeerd. 1937-1940; Wonolangan personeel van den vertegenwoordiger aan administrateur en omgekeerd. 1939-1940; Wonolangan fabrikaat van den vertegenwoordiger aan administrateur en omgekeerd. 1938-1940; 193
    - Wonolangan stukken betreffende afsluiting., 1925-1956; 194-196
      - Bestanddeel 1, 194
      - Bestanddeel 2, 195
      - Bestanddeel 3, 196
    - Ondernemersraad voor Indonesie., 1947-1953; 197-198
      - Bestanddeel 1, 197
      - Bestanddeel 2, 198
    - Bond van Eigenaren van Ned. Ind. suikerondernemingen., 1945; 199-201
      - Bestanddeel 1, 199
      - Bestanddeel 2, 200
      - Bestanddeel 3, 201
    - Fabricatierapporten Wonolangang en Wringin Anom., 1936-1973; 202
    - Berichten aan de leden van de Verenigde Java suikerproducenten. 1927, Bond van Eigenaren van Ned. Ind. Suikerondernemingen bericht aan de leden. 1924; 203
    - Correspondentie arbeidsgemeenschap van Ned. Ind. ondernemingen. 1943, Correspondentie Duitgenuis. 1921; Vermogenspositie afsluiting boekjaren, uitgaande mail e.a. 1945; Effekten lijst Wonolangan. 1918; Stukken inzake planning tot verbetering van den aan- en afvoer in de afd. Probolinggo. 1924; Inventaris staten. 1924; Diverse stukken. 1896-1916; Procentsregelingen en aanstellings brieven. 1924; 204
    - Tijdschriften-bulletins verslagen van reizen, conferenties en commissies., 1935-1957; 205
    - Diverse leerboeken handboeken handleidingen beschrijvingen feestboeken m.b.t. Cultuur maatschappijen., 206-208
      - Bestanddeel 1, 206
      - Bestanddeel 2, 207
      - Bestanddeel 3, 208
    - Overzicht van de bedrijfsresultaten betreffende campagne door J. Marchés. 1941, Overzicht van de bedrijfsresultaten betreffende campagne door J. Marchés. 1956; Notulen verenigde java suikerprokulenten. 1930-1935; Reoraganisatie-statutenwijziging, jaarstukken, voorstellen tot wijziging der statuten met toelichting, conceptovereenkomst Ned. 1937; Handels Mij.; 209
    - Begrotingen Wrining Anom., 1936-1956; 210-211
      - Bestanddeel 1, 210
      - Bestanddeel 2, 211
    - Jaarverslagen Ned. Ind. Ver. voor de afzet van suiker., 1930-1940; 212
    - Diverse regelingen ordonantien van overheid en maatschappijen., 1930-1956; 213
    - Diverse jaarverslagen diverse maatschappijen en instituten., 214-215
      - Bestanddeel 1, 214
      - Bestanddeel 2, 215
    - Diverse statuten en huishoudelijke reglementen. Diversen., 216
    - Fotomateriaal en kaarten m.b.t. Wonolangan., 217
    - Diverse financiele stukken., 218
    - Kaarten en tekeningen., 219
    - Diverse jaarverslagen., 220
    - Kaarten Wonolangan., 221
      Niet raadpleegbaar
    - Situatietekeningen, 222-224
      - Oemboel, 222
      - Wringing Anom, 223
      - Wonolangan, 224
    - Schadeverzekeringen voor gebouwen, woningen en suikervoorraden. 1952-1955, Grenscontracten, meetbrieven, eigendomsbewijzen. 1914-1935; Akte van oprichting der N.V. en statutenwijzigingen. 1938; Concessiebesluiten. 1926-1935; Not. akte inzake terugplaatsing zetel naar Nederland. 1940,1946; Herstel eenheid in het bestuur. 1946; Overeenkomst van maatschappij. 1952; Akte van volmacht aan de Bank Industri Negara, alsmede de aan deze akte gehechte machtiging. 1953; Credietovereenkomst met de Bank Industri Negara 1953; Correspondentie inzake overdracht. 1951, 1962-1963; 225
- STUKKEN AFKOMSTIG UIT HET ARCHIEF VAN TJOMAL, B
  - Doorslagen van uitgaande brieven van Wonolangan, t.b.v. Ir. J.P.F. Huese, 1953-1958.; 226
  - Doorslagen van uitgaande brieven van Wonolangan, t.b.v. Ir. J.P.F. Huese, 1953-1958., Correspondentie tussen de directie van Wonolangan en mw. J.Ph.S. Brossois-Berends, 1939-1951.; Stukken betreffende eigendomsbewijzen van percelen 1871-1926.; Statuten van de N.V. Cultuur-Maatschappij Wonolangan. Met bijvoegsel tot de Nederlandsch Staatscourant van 19 dec. 1938 en 4 nov. 1946.; Stukken betreffende aanvullende arbeidsovereenkomsten met verschillende werknemers van Wonolangan, 1938-1939.; Foto's van bebouwde areaal, fabriek, huizen, landschappen van Wringin-Anom en Wonolangan en personen, 1927-1939.; 227